臺灣新北地方法院刑事判決　　　　　 110年度審易字第1501號
公　訴　人　臺灣新北地方檢察署檢察官
被　　　告　李名揚



上列被告因詐欺案件，經檢察官提起公訴（110 年度調偵緝字第
132 號），被告於準備程序中就被訴事實為有罪之陳述，經告知
簡式審判程序之旨，並聽取當事人之意見後，本院合議庭裁定由
受命法官獨任進行簡式審判程序審理，判決如下：
    主  文
李名揚犯詐欺得利罪，累犯，處有期徒刑肆月，如易科罰金，以
新臺幣壹仟元折算壹日。未扣案之李名揚犯罪所得新臺幣參拾壹
萬捌仟元沒收，於全部或一部不能沒收或不宜執行沒收時，追徵
其價額。
    事  實
一、李名揚明知無給付對價之意思，竟意圖為自己不法之所有，
    基於詐欺得利之犯意，於民國104 年12月3 日20時23分許，
    在桃園市某處，利用不詳設備連結網際網路，登入「8591寶
    物交易網」及網路遊戲「第一神劍（帳號：rocn0118）」、
    「十萬個冷笑話」而知悉劉俊祥欲拍賣其上開網路遊戲之帳
    號，旋於同日23時51許以通訊軟體LINE聯繫位於新北市○○
    區○○街000 號4 樓之劉俊祥，向其表示同時購買網路遊戲
    「第一神劍」及「十萬個冷笑話」之遊戲帳號，雙方並合意
    約定價金分別為新臺幣（以下同）30萬元及1 萬8,000 元，
    合計31萬8,000 元，且以分期付款之方式給付，自105 年4
    月15日起為第1 期，共分12期，除最後1 期外，其餘各期價
    金為2 萬5,000 元，致劉俊祥陷於錯誤，於104 年12月3 日
    至105 年4 月15日期間之某日，在新北市三重區某處，以不
    詳設備連結網際網路進入上開網路遊戲中，將上述網路遊戲
    之帳號、密碼移轉交付予李名揚。嗣於105 年4 月15日第一
    期付款日屆至，李名揚未依約履行，其後避不見面，劉俊祥
    始知受騙報警處理，復經警調閱上開網路遊戲「第一神劍」
    帳號資料及IP歷程，循線查悉該遊戲帳號已由李名揚以6,00
    0 元轉賣予同為網路遊戲玩家之「吳哲廷」而查悉上情。
二、案經劉俊祥訴由新北市政府警察局三重分局移送臺灣新北地
    方檢察署檢察官偵查起訴。
    理  由
一、訊據被告李名揚對於上揭犯行坦承不諱，核與告訴人劉俊祥
    於警詢、偵查中之指述、證人吳哲廷於警詢、偵查中之證述
    情節相符，並有被告李名揚與告訴人劉俊祥通訊軟體對話紀
    錄、網路遊戲「第一神劍（帳號：rocn0118）」帳號暨登入
    IP歷程查詢資料各1 份在卷可稽，被告之自白與事實相符，
    本件事證明確，被告犯行堪以認定，應依法論科。
二、論罪科刑：
  ㈠按刑法第339 條第1 項、第2 項分別規定詐欺取財罪及詐欺
    得利罪，前者之行為客體係指財物，後者則指取得債權、免
    除債務、延期履行債務或提供勞務等財物以外之財產上不法
    利益。又網路遊戲虛擬世界之虛擬貨幣、遊戲點數，係以電
    磁紀錄之方式儲存於遊戲伺服器，遊戲帳號所有人對於該虛
    擬貨幣、遊戲點數之電磁紀錄擁有可任意處分或移轉之權，
    其雖為虛擬而非現實可見之有形體財物，而係供人憑以遊玩
    網路遊戲使用，然於現實世界中均有一定之財產價值，玩家
    可透過網路拍賣或交換，與現實世界之財物並無不同，自屬
    刑法詐欺罪保護之法益，若以詐術手段為之，應認係取得財
    產上不法之利益。
  ㈡是被告在網路上向告訴人購買之「第一神劍（帳號：rocn01
    18）」、「十萬個冷笑話」網路遊戲之帳號，係財產上利益
    。核被告所為，係犯刑法第339條第2項之詐欺得利罪。公訴
    意旨認被告如事實欄所為，係犯刑法第339條第1項詐欺取財
    罪，容有未洽，惟因二者基本社會事實同一，犯罪類型及法
    定刑均相同，並已當庭告知被告前述可能變更之罪名，尚無
    礙於被告之答辯及防禦權，爰依法變更起訴法條。
  ㈢刑之加重事由：
    被告李名揚前於99年間因竊盜案件，經臺灣桃園地方法院以
    99年度桃簡字第2506號判決處有期徒刑3 月確定，於100 年
    11月9 日縮刑期滿執行完畢；於101 年間因施用毒品案件，
    經同法院以101 年度桃簡字第1626號判決處有期徒刑3 月確
    定，於103 年3 月22日縮刑期滿執行完畢；於103 年間因竊
    盜案件，經同法院以103 年度審易字第904 號判決各處有期
    徒刑7 月、4 月確定，復經同法院以103 年度聲字第4375號
    裁定應執行刑為有期徒刑10月確定，於104 年7 月31日縮刑
    期滿執行完畢，有臺灣高等法院被告前案紀錄表1 份在卷可
    稽，是被告於有期徒刑執行完畢後，5 年內故意再犯本案有
    期徒刑以上之罪，為累犯，依刑法第47條第1 項規定加重其
    刑。至司法院釋字第775 號解釋，依解釋文及理由之意旨，
    係指構成累犯者，不分情節，一律加重最低本刑，於不符合
    刑法第59條所定要件之情形下，致生行為人所受之刑罰超過
    其所應負擔罪責之個案，不符罪刑相當原則、比例原則。於
    此範圍內，在修正前，為避免發生上述罪刑不相當之情形，
    法院就該個案應裁量是否加重最低本刑；依此，該解釋係指
    個案應量處最低法定刑、又無法適用刑法第59條在內減輕規
    定之情形，法院應依此解釋意旨裁量不予加重最低本刑（最
    高法院108 年度台上字第338 號判決意旨參照），本案被告
    之犯罪情節，皆無上開情事，尚無依上開解釋意旨裁量不予
    加重最低本刑之餘地，附此敘明。
  ㈣爰審酌被告正值青壯，不思循正當途徑獲取所需，明知自身
    無給付對價之真意，竟仍與告訴人約定購買網路遊戲帳號，
    破壞網路交易秩序，致告訴人受有財產上之損害，所為殊值
    非難，惟犯後終能坦承犯行，非無悔意，兼衡其素行、犯罪
    之動機、目的、手段、所得利益價值，暨自陳國中畢業之智
    識程度、目前以油漆工為業、月收入約3 萬元，尚需扶養伯
    父之家庭生活狀況及迄今未能與告訴人達成和解賠償損失等
    一切情狀，量處如主文所示之刑，以資懲儆，並諭知易科罰
    金之折算標準。
三、沒收部分：
  ㈠按刑法第2 條第2 項之規定，業於104 年12月30日修正為「
    沒收、非拘束人身自由之保安處分適用裁判時之法律」，並
    自105 年7 月1 日施行。而刑法關於沒收等規定，亦先後於
    104 年12月30日、105 年6 月22日修正公布，並均定於105
    年7 月1 日施行，是以，本案有關沒收部分之諭知，自應適
    用現行刑法關於沒收之相關規定，而無庸為新舊法之比較適
    用。次按犯罪所得，屬於犯罪行為人者，沒收之；前2 項之
    沒收，於全部或一部不能沒收或不宜執行沒收時，追徵其價
    額，又按宣告前二條之沒收或追徵，有過苛之虞、欠缺刑法
    上之重要性、犯罪所得價值低微，或為維持受宣告人生活條
    件之必要者，得不宣告或酌減之，刑法第38條之2 第2 項亦
    定有明文，刑法第38條之1 第1 項前段、第3 項、第38條之
    2 第2 項分別定有明文。
  ㈡被告如犯罪事實欄所載向告訴人購買網路遊戲帳號，於詐得
    該等遊戲帳號後，未按約定給付交易價金合計31萬8,000 元
    ，即為被告本案犯行所得之不法利益，為其犯罪所得，皆未
    扣案，亦未向告訴人賠償損失，且宣告沒收復無過苛，或為
    維持受宣告人生活條件之必要等情形，應依刑法第38條之1
    第1 項前段及第3 項之規定宣告沒收，並於全部或一部不能
    沒收或不宜執行沒收時，追徵其價額。
據上論斷，應依刑事訴訟法第273 條之1 第1 項、第299 條第1
項前段、第300 條，刑法第2 條第2 項、第339 條第2 項、第47
條第1 項、第41條第1 項前段、第38條之1 第1 項前段、第3 項
，刑法施行法第1 條之1 第1 項，判決如主文。
本案經檢察官張啓聰偵查起訴，檢察官盧祐涵到庭執行職務。
中    華    民    國   110    年    10    月    29    日
                  刑事第二十五庭  法  官  王綽光
 
　
如不服本判決，應於判決送達後20日內敘明上訴理由，向本院提
出上訴狀 (應附繕本) ，上訴於臺灣高等法院。其未敘述上訴理
由者，應於上訴期間屆滿後20日內向本院補提理由書「切勿逕送
上級法院」。
                                  書記官  王嘉蓉
　
中    華    民    國   110    年    11    月    2     日
附錄本案論罪科刑法條全文：
中華民國刑法第339條
意圖為自己或第三人不法之所有，以詐術使人將本人或第三人之
物交付者，處5 年以下有期徒刑、拘役或科或併科50萬元以下罰
金。
以前項方法得財產上不法之利益或使第三人得之者，亦同。
前二項之未遂犯罰之。